【裁判字號】    96,訴,393
【裁判日期】    970516
【裁判案由】    損害賠償
【裁判全文】
臺灣基隆地方法院民事判決               96年度訴字第393號
原      告
即反訴被告  己○○
            丁○○
            戊○○
共      同
訴訟代理人  侯傑中律師
複代理人    張漢榮律師
            林則奘律師
被      告
即反訴原告  甲○○
            乙○○○
            丙○○
共      同
訴訟代理人  陳緯慶律師
複代理人    陳雅萍律師
上列當事人間請求損害賠償事件，本院於民國97年5月2日言詞辯
論終結，判決如下：
    主  文
被告甲○○、乙○○○、丙○○應連帶給付原告己○○新臺幣
萬柒仟玖佰肆拾捌元，及自民國96年8月20日起至清償日止按年
息百分之五計算之利息。
被告甲○○、乙○○○、丙○○應連帶給付原告丁○○新臺幣
萬柒仟伍佰伍拾陸元，及自民國96年8月20日起至清償日止按年
息百分之五計算之利息。
被告甲○○、乙○○○、丙○○應連帶給付原告戊○○新臺幣
萬柒仟伍佰肆拾陸元，及自民國96年8月20日起至清償日止按年
息百分之五計算之利息。
原告己○○、丁○○、戊○○其餘之訴駁回。
本訴訴訟費用各自負擔。
反訴被告己○○、丁○○、戊○○應連帶給付反訴原告甲○○新
臺幣萬陸仟玖佰元，及自民國96年9月1日起至清償日止按年息
百分之五計算之利息。
反訴被告丁○○應給付反訴原告乙○○○新臺幣萬柒仟陸佰貳
拾肆元，及自民國96年9月1日起至清償日止按年息百分之五計算
之利息。
反訴被告己○○、丁○○、戊○○應連帶給付反訴原告丙○○新
臺幣萬零肆佰玖拾伍元，及自民國96年9月1日起至清償日止按
年息百分之五計算之利息。
反訴原告甲○○、乙○○○、丙○○其餘之反訴駁回。
反訴訴訟費用各自負擔。
    事實及理由
一、原告方面：
   （一）原告主張：原告與被告等同為中正公園大佛禪院外擺
    攤業者，於民國96年6月2日下午6時許，被告丙○○先以水
    潑向原告丁○○，之後被告等上前毆打原告丁○○，原告戊○○見狀即持鐵鎚加以嚇阻，未料鐵鎚遭被告丙○○搶走並
    以之毆打，被告甲○○、乙○○○亦分別以徒手及持木棍毆
    打原告丁○○、戊○○，原告己○○見狀上前欲制止，反遭
    被告等擊暈，被告等毆打行為分別造成原告己○○「腦震盪
    併頭部撕裂傷」之傷害、原告丁○○「頭部裂傷4公分，頭
    頂挫傷4×3公分，左下頷挫傷腫4×4公分，左顳部擦傷1.5
    ×2公分」之傷害、原告戊○○「右顏面裂傷及頭部裂傷兩
    處各為3公分及3.5公分」之傷害。原告等所損害如下：
    1、己○○部分：
    己○○所支出之醫療費為新臺幣（下同）2628元。另受有精
    神上痛苦，即300000元之非財產上損害。又己○○當日就醫
    後仍須持續門診追蹤及治療，前後共計21日無法工作，受有
    營業損失，以基本工資明定最低時薪95元、1日工作8時計算
    ，為15960元。
    2、丁○○部分：
    丁○○所支出之醫療費為2236元。另受有精神上痛苦，即30
    0000元之非財產上損害。又丁○○當日就醫後仍須持續門診
    追蹤及治療，前後共計21日無法工作，受有營業損失，以同
    於上述之方法計算，為15960元。
    3、戊○○部分：
    戊○○支出醫療費用2226元。另受有精神上痛苦，即300000
    元之非財產上損害。又戊○○當日就醫後仍須持續門診追蹤
    及治療，前後共計21日無法工作，受有營業損失，以同於上
    述之方法計算，為15960元。
    爰起訴求為命：被告應連帶給付原告己○○318588元、原告
    丁○○318196元、原告戊○○318186元，及均自起訴狀繕本
    送達翌日（96年8月20日）起至清償日止按年息百分之5計算
    之利息之判決。
   （二）關於被告（即反訴原告）對原告（即反訴被告）提起
    反訴請求損害賠償之答辯：因反訴原告等之傷勢分散在身體
    各部，因此該傷害應是反訴被告為免遭反訴原告毆打所為正
    當防衛所造成，反訴原告自不能請求賠償。另反訴原告乙○○○右腳踝之傷勢在事件發生當時之診斷書並無記載，是否
    與本件有因果關係，並無法證明，亦不得為請求。爰求為駁
    回反訴原告之反訴之判決。
二、被告方面：
   （一）被告答辯：訴外人孫榮芳（原告己○○之夫、原告戊○○與丁○○之父）因故於92年8月1日，持「造林刀」傷害
    被告甲○○，業經本院刑事庭以92年度簡上字第118號判處
    有期徒刑8月確定。被告甲○○另對上開刑事案件提起附帶
    民事訴訟，經本院民事庭以93年度訴字第174號判決訴外人
    孫榮芳應賠償214843元確定。自雙方間存有上開之糾紛後，
    訴外人孫榮芳之家屬，即原告等常常在被告之工作場所，藉
    故叫囂挑釁。96年6月2日下午7時許，原告己○○、丁○○
    、戊○○於中正公園大佛像前廣場分別持大碗公、鐵棍、鐵
    鎚（全部兇器均為原告等所有），無故毆打被告甲○○之頭
    部，致被告甲○○受傷倒地。被告乙○○○與被告丙○○見
    狀後基於正當防衛之心態，上前阻止，分別抱住原告戊○○
    與原告丁○○，並搶奪會致人於死之凶器，避免傷害擴大。
    惟近身搶奪之過程中兩造6人均掛彩。原告丁○○手中之鐵
    棍被搶後，心有不甘竟返回開車衝撞被告等，被告乙○○○
    因而遭車撞擊並輾過雙腳。後經醫師診斷發現被告甲○○頭
    部有重物撞擊之撕裂之情形，而被告乙○○○雙腳之部分有
    多處車撞時所遺留之撕裂傷，被告丙○○身體亦多處擦傷，
    常有耳鳴、偏頭痛。從上得知，原告先滋事動手打人之最終
    目的，一方面係發洩心頭之恨（訴外人孫榮芳因案遭法院判
    刑並執行完畢），另一方面係藉此興訟（以利向被告等取得
    龐大之精神慰撫金）。從而，就原告角度而言，其蓄意傷害
    他人之行為，何來受精神上之痛苦，故原告對被告請求精神
    慰撫金，實無理由。而原告等之傷害，係被告正當防衛之結
    果，依法不負賠償責任。故請求判決駁回原告之本訴。
   （二）關於被告（即反訴原告）對原告（即反訴被告）提起
    反訴請求損害賠償之主張：反訴原告因上開事件受有下列損
    害：
    1、甲○○部分：
    甲○○支出醫療費用，包括急救費、診斷費、醫藥費、住院
    費、交通費、復健費等以醫療上所必要者為限，合計4790元
    。甲○○就醫後並經治療，前後合計共60日無法工作，以同
    於上述之方法計算，營業損失為45600元。又甲○○另受有
    精神上之痛苦，即精神損害400000元。
    2、乙○○○部分：
    乙○○○寬支出醫療費用，包括急救費、診斷費、醫藥費、
    住院費、交通費、復健費等以醫療上所必要者為限，合計56
    64元。乙○○○就醫後並經治療，前後合計共60日無法工作
    ，以同於上述之方法計算，營業損失為45600元。又乙○○○另受有精神上之痛苦，即精神損害400000元。
    3、丙○○部分：
    丙○○支出醫療費用，包括急救費、診斷費、醫藥費、住院
    費、交通費、復健費等以醫療上所必要者為限，合計2287元
    。又丙○○另受有精神上之痛苦，即精神損害300000元。
    爰提起反訴，求為命：反訴被告應連帶給付反訴原告甲○○
    450390元、反訴原告丙○○302287元，及均自96年9月1日起
    至清償日止按年息百分之5計算之利息；反訴被告丁○○應
    給付反訴原告乙○○○451264元，及自96年9月1日起至清償
    日止按年息百分之5計算之利息之判決。
三、兩造不爭執之事實：
   （一）本事件係於96年6月2日下午6、7時許在基隆市中正公
    園大佛禪院外發生。
   （二）原告己○○係原告丁○○、戊○○之母。被告甲○○
    、乙○○○為夫妻，被告丙○○係甲○○、乙○○○之子。
   （三）兩造發生衝突，嗣後並均提出刑事告訴。
四、兩造爭執之點主要為：
   （一）兩造均稱起因為對方挑釁，自己係正當防衛，勿庸負
         賠償責任。
   （二）原告主張被告有部分醫療費用非必要。
五、經查己○○為丁○○、戊○○之母，甲○○、乙○○○為夫
    妻，丙○○為甲○○、乙○○○之子，因甲○○與己○○之
    夫孫榮芳均在基隆市中正公園擺設攤販相互競爭，且甲○○
    於92年間，因故遭孫榮芳持刀傷害，兩家素有不睦。丁○○
    於96年6月2日下午6時許，在甲○○、乙○○○所設攤位前
    擺放紙箱1只，佯稱紙箱內藏放錄音機，欲錄甲○○等人之
    對話，適丙○○下班前往該處協助甲○○及乙○○○收拾攤
    位，遂將上開紙箱移至攤位旁之空地，丁○○見狀即上前抗
    議，與丙○○發生爭吵，並拉扯丙○○之上衣，丙○○即以
    水潑灑丁○○，與丁○○發生扭打，甲○○立即上前拉開丁○○，甲○○與乙○○○、丙○○共同徒手毆打丁○○之頭
    部，己○○及戊○○見狀，亦分持瓷碗1只及鐵鎚1支上前，
    己○○持瓷碗敲擊甲○○之頭部，戊○○則以鐵鎚接續敲打
    甲○○，丁○○亦徒手毆打丙○○等人，乙○○○即返回攤
    位內取出棍棒1支，接續揮打己○○、戊○○及丁○○，丙○○亦趁隙奪下戊○○所持鐵鎚，攻擊戊○○等人，嗣眾人
    因旁觀者報警而停止攻擊，丁○○心有不甘，遂駕駛車號CZ
    -4076號自小貨車來回衝撞，乙○○○因閃避未及跌倒在地
    ，並遭該車壓過右小腿，丁○○復駕駛該車衝撞甲○○及乙○○○之攤位，丙○○遂將鐵鎚自駕駛座車窗伸入車內，接
    續敲打丁○○之左側頭部，致己○○受有腦震盪併頭部撕裂
    傷之傷害，丁○○受有頭皮裂傷、頭頂挫傷、後頭挫傷、左
    下頷挫傷、右顳部擦傷等傷害，戊○○受有右顏部裂傷、頭
    皮裂傷等傷害，甲○○受有頭部鈍挫傷併撕裂傷、右手鈍擦
    傷、多處鈍擦傷等傷害，乙○○○受有全身多處鈍挫傷、右
    下肢及臉部鈍挫傷等傷害，丙○○受有右手肘鈍挫傷、左頸
    部鈍擦傷、頭部鈍挫傷、右耳鈍擦傷、胸部鈍挫傷等傷害，
    以上有本院97年度易字第79號刑事案卷之審判筆錄、證人即
    基隆市警察局第二分局信義分駐所警員張鴻宇之證詞、行政
    院衛生署基隆醫院96年10月29日基醫病字第0960008633號函
    及檢附之病歷資料、97年3月18日基醫病字第0970002144號
    函及驗傷單、車號CZ-4076號自小貨車照片附卷可稽，業經
    調卷核閱無誤，足見己○○、丁○○、戊○○、甲○○、乙○○○、丙○○所受傷勢及位置均屬前開衝突過程所形成，
    且己○○、丁○○、戊○○、甲○○、乙○○○、丙○○均
    因而各經本院以觸犯共同傷害罪判處拘役40日，有本院刑事
    判決1份為憑，首揭事實應堪認定。
六、兩造雖均辯稱自己之行為屬正當防衛云云，然正當防衛以有
    現在不法之侵害存在為必要，而如上所述，本件衝突發生係
    肇因於丁○○先將紙箱放置於甲○○之攤位前，經丙○○將
    紙箱移至攤位旁之空地後，丁○○即上前質問，丙○○則朝
    丁○○潑水，接著兩造發生拉扯攻擊，終致6人均受傷，是
    固然事出有因，但6人之受傷實係互毆、打架之結果，尚不
    得以衝突過程中之單一舉動，逕謂遭受他方不法之侵害，而
    就己方之攻擊行為主張係正當防衛，兩造上開抗辯均難採取
    。
七、本訴部分，原告得請求之損害賠償金額如下：
   （一）己○○部分：
     1、 己○○主張因傷支付醫療費用2628元，業提出驗傷診
         斷書1件、醫療費用收據5件及照片8張為證，被告均不
         爭執，而其中診斷證明書費用1080元，係己○○為證
         明損害發生及其範圍所必要之費用，應納為損害之一
         部分，故己○○上開部分之請求均應准許。
     2、 己○○主張因就醫及治療，前後共計21日無法工作，
         受有以基本工資明定最低時薪95元、1日8時計算共159
         60元之損害，查依病歷記載及主治醫師意見，己○○
         所受傷情喪失勞動能力約1週，業經本院向行政院衛生
         署基隆醫院函查，有該院97年2月12日基醫病字第0970
         000879號函在卷可稽，是己○○此部分所受之損害以
         基本工資最低時薪95元（行政院勞工委員會96年6月22
         日勞動2字第0960130576號函）、1日8時、計7日，即
         5320元，其請求以該範圍為可採，超過部分為無理由
         。
     3、 己○○主張因本事件受有精神上之痛苦，請求精神慰
         撫金300000元部分，查己○○受腦震盪併頭部撕裂傷
         之傷害，精神上確受有痛苦，爰斟酌己○○國中畢業
         、職業攤販、月入10000餘元、被告甲○○國中畢業、
         目前無業、被告乙○○○國小畢業、職業攤販、月入
         8000餘元、被告丙○○高中畢業、職業臨時工、月入
         600 0餘元等雙方之身分、地位、教育程度、經濟狀況
         及己○○所受傷害程度等一切情狀，認己○○依民法
         第195條請求之精神慰撫金以30000元為適當，超過部
         分則屬無據。
     綜上，己○○得請求甲○○、乙○○○、丙○○連帶賠償
     共同侵權行為所造成之損害為37948元，其餘不應准許。
   （二）丁○○部分：
     1、 丁○○主張因傷支付醫療費用2236元，業提出驗傷診
         斷書1件、醫療費用收據4件及照片4張為證，被告均不
         爭執，而其中診斷證明書費用1080元，係丁○○為證
         明損害發生及其範圍所必要之費用，應納為損害之一
         部分，故丁○○上開部分之請求均應准許。
     2、 丁○○主張因就醫及治療，前後共計21日無法工作，
         受有以基本工資明定最低時薪95元、1日8時計算共159
         60元之損害，查依病歷記載及主治醫師意見，丁○○
         所受傷情喪失勞動能力約1週，業經本院向行政院衛生
         署基隆醫院函查，有該院97年2月12日基醫病字第0970
         000879號函在卷可稽，是丁○○此部分所受之損害以
         基本工資最低時薪95元（行政院勞工委員會96年6月22
         日勞動2字第0960130576號函）、1日8時、計7日，即
         5320元，其請求以該範圍為可採，超過部分為無理由
         。
     3、 丁○○主張因本事件受有精神上之痛苦，請求精神慰
         撫金300000元部分，查丁○○受有頭皮裂傷、頭頂挫
         傷、後頭挫傷、左下頷挫傷、右顳部擦傷等傷害，精
         神上確受有痛苦，爰斟酌丁○○國中畢業、職業攤販
         、月入2000餘元、被告甲○○國中畢業、目前無業、
         被告乙○○○國小畢業、職業攤販、月入8000餘元、
         被告丙○○高中畢業、職業臨時工、月入6000餘元等
         雙方之身分、地位、教育程度、經濟狀況及丁○○所
         受傷害程度等一切情狀，認丁○○依民法第195條請求
         之精神慰撫金以30000元為適當，超過部分則屬無據。
     綜上，丁○○得請求甲○○、乙○○○、丙○○連帶賠償
     共同侵權行為所造成之損害為37556元，其餘不應准許。
   （三）戊○○部分：
     1、 戊○○主張因傷支付醫療費用2226元，業提出驗傷診
         斷書1件、醫療費用收據4件及照片6張為證，被告均不
         爭執，而其中診斷證明書費用1080元，係戊○○為證
         明損害發生及其範圍所必要之費用，應納為損害之一
         部分，故戊○○上開部分之請求均應准許。
     2、 戊○○主張因就醫及治療，前後共計21日無法工作，
         受有以基本工資明定最低時薪95元、1日8時計算共159
         60元之損害，查依病歷記載及主治醫師意見，戊○○
         所受傷情喪失勞動能力約1週，業經本院向行政院衛生
         署基隆醫院函查，有該院97年2月12日基醫病字第0970
         000879號函在卷可稽，是戊○○此部分所受之損害以
         基本工資最低時薪95元（行政院勞工委員會96年6月22
         日勞動2字第0960130576號函）、1日8時、計7日，即
         5320元，其請求以該範圍為可採，超過部分為無理由
         。
     3、 戊○○主張因本事件受有精神上之痛苦，請求精神慰
         撫金300000元部分，查戊○○受有右顏部裂傷、頭皮
         裂傷等傷害，精神上確受有痛苦，爰斟酌戊○○國中
         畢業、職業攤販、月入2000餘元、被告甲○○國中畢
         業、目前無業、被告乙○○○國小畢業、職業攤販、
         月入8000餘元、被告丙○○高中畢業、職業臨時工、
         月入6000餘元等雙方之身分、地位、教育程度、經濟
         狀況及戊○○所受傷害程度等一切情狀，認戊○○依
         民法第195條請求之精神慰撫金以30000元為適當，超
         過部分則屬無據。
     綜上，戊○○得請求甲○○、乙○○○、丙○○連帶賠償
     共同侵權行為所造成之損害為37546元，其餘不應准許。
八、反訴部分，反訴原告得請求之損害賠償金額如下：
    (一）甲○○部分：
     1、 甲○○主張因傷支付醫療費用4790元，並提出驗傷診
         斷書2件、門診繳費證明書7件及中醫病歷1件、診斷證
         明書1件、門診掛號收據6件為證，反訴被告對於其中
         自96年6月2日至96年6月25日之西醫急診費用、就診費
         用、證明書費用均不爭執，而其中證明書費用480元，
         係甲○○為證明損害發生及其範圍所必要之費用，應
         納為損害之一部分，故甲○○上開部分之請求合計158
         0元均應准許。至其餘部分，反訴被告均爭執，經查96
         年6月26日、96年7月4日之證明書費用各1080元係上述
         必要目的內之重複請求，96年6月29日之「急診外科費
         用」450元未證明與本事件之發生有何關聯，96年8月9
         日至96年8月22日之中醫費用600元，已事隔2個月，且
         未證明係屬本件除西醫外之醫療所必要，均不應准許
         。
     2、 甲○○主張因就醫及治療，前後共計60日無法工作，
         受有以基本工資明定最低時薪95元、1日8時計算共456
         00元之損害，查依病歷記載及主治醫師意見，甲○○
         所受傷情喪失勞動能力約1週，業經本院向行政院衛生
         署基隆醫院函查，有該院97年2月12日基醫病字第0970
         000879號函在卷可稽，是甲○○此部分所受之損害以
         基本工資最低時薪95元（行政院勞工委員會96年6月22
         日勞動2字第0960130576號函）、1日8時、計7日，即
         5320元，其請求以該範圍為可採，超過部分為無理由
         。
     3、 甲○○主張因本事件受有精神上之痛苦，請求精神慰
         撫金400000元部分，查甲○○受有頭部鈍挫傷併撕裂
         傷、右手鈍擦傷、多處鈍擦傷等傷害，精神上確受有
         痛苦，爰斟酌甲○○國中畢業、目前無業、反訴被告
         己○○國中畢業、職業攤販、月入10000餘元、反訴被
         告丁○○國中畢業、職業攤販、月入2000餘元、反訴
         被告戊○○國中畢業、職業攤販、月入2000餘元等雙
         方之身分、地位、教育程度、經濟狀況及甲○○所受
         傷害程度等一切情狀，認甲○○依民法第195條請求之
         精神慰撫金以30000元為適當，超過部分則屬無據。
     綜上，甲○○得請求己○○、丁○○、戊○○連帶賠償共
     同侵權行為所造成之損害為36900元，其餘不應准許。
    (二）乙○○○部分：
     1、 乙○○○主張因傷支付醫療費用5664元，並提出驗傷
         診斷書2件、門診繳費證明書7件、照片7張、計程車車
         資證明6件及中醫病歷1件、診斷證明書1件、門診掛號
         收據9件為證，反訴被告對於其中自96年6月2日至96年
         6月25日及96年6月29日之西醫急診費用、就診費用、
         證明書費用暨96年6月6日、11日、25日之計程車交通
         費各100元均不爭執，而其中證明書費用517元，係乙○○○為證明損害發生及其範圍所必要之費用，計程
         車交通費共300元，係乙○○○為往返醫院治療而支出
         ，均應納為損害之一部分，故乙○○○上開部分之請
         求合計2304元均應准許。至其餘部分，反訴被告均爭
         執，經查96年6月26日、96年7月4日之證明書費用各10
         80元係上述必要目的內之重複請求，96年8月9日至96
         年8月22日之中醫費用900元，已事隔2個月，且未證明
         係屬本件除西醫外之醫療所必要，96年6月3日、26日
         、30日之計程車交通費共300元與前開至西醫急診、就
         診、請領證明書之日期不符，難認屬醫療所必要，均
         不應准許。
     2、 乙○○○主張因就醫及治療，前後共計60日無法工作
         ，受有以基本工資明定最低時薪95元、1日8時計算共
         45600元之損害，查依病歷記載及主治醫師意見，乙○○○所受傷情喪失勞動能力約1週，業經本院向行政院
         衛生署基隆醫院函查，有該院97年2月12日基醫病第09
         70000879號函在卷可稽，是乙○○○此部分所受之損
         害以基本工資最低時薪95元（行政院勞工委員會96年6
         月22日勞動2字第0960130576號函）、1日8時、計7日
         ，即5320元，其請求以該範圍為可採，超過部分為無
         理由。
     3、 乙○○○主張因本事件受有精神上之痛苦，請求精神
         慰撫金400000元部分，查乙○○○受有全身多處鈍挫
         傷、右下肢及臉部鈍挫傷等傷害，精神上確受有痛苦
        ，爰斟酌乙○○○國小畢業、職業攤販、月入8000餘元
         、反訴被告丁○○國中畢業、職業攤販、月入2000餘
         元等雙方之身分、地位、教育程度、經濟狀況及乙○○○所受傷害程度等一切情狀，認乙○○○依民法第
         195條請求之精神慰撫金以30000元為適當，超過部分
         則屬無據。
     綜上，乙○○○得請求丁○○賠償侵權行為所造成之損害
     為37624元，其餘不應准許。
    (三）丙○○部分：
     1、 丙○○主張因傷支付醫療費用2287元，並提出驗傷診
         斷書2件、門診繳費證明書1件、96年8月28日長庚紀念
         醫院診斷證明書1件、醫療費用收據4件為證，反訴被
         告對於其中自96年6月2日至96年6月29日之西醫急診費
         用、證明書費用均不爭執，而其中證明書費用45元，
         係丙○○為證明損害發生及其範圍所必要之費用，應
         納為損害之一部分，故甲○○上開部分之請求合計495
         元均應准許。至其餘部分，反訴被告均爭執，經查96
         年96年7月4日之證明書費用1080元係上述必要目的內
         之重複請求，96年8月10、8月20日耳鼻喉科醫療費用
         360元、352元，已事隔2個月，且未證明與本事件有何
         關聯係屬本件之必要醫療費用，均不應准許。
     2、 丙○○主張因本事件受有精神上之痛苦，請求精神慰
         撫金300000元部分，查丙○○受有右手肘鈍挫傷、左
         頸部鈍擦傷、頭部鈍挫傷、右耳鈍擦傷、胸部鈍挫傷
         等傷害，精神上確受有痛苦，爰斟酌丙○○高中畢業
         、職業臨時工、月入6000餘元、反訴被告己○○國中
         畢業、職業攤販、月入10000餘元、反訴被告丁○○國
         中畢業、職業攤販、月入2000餘元、反訴被告戊○○
         國中畢業、職業攤販、月入2000餘元等雙方之身分、
         地位、教育程度、經濟狀況及丙○○所受傷害程度等
         一切情狀，認丙○○依民法第195條請求之精神慰撫金
         以30000元為適當，超過部分則屬無據。
     綜上，甲○○得請求己○○、丁○○、戊○○連帶賠償共
     同侵權行為所造成之損害為30495元，其餘不應准許。
九、兩造因系爭事件所受之損害為：原告己○○37948元、原告
    丁○○37556元、原告戊○○37546元、反訴原告甲○○3690
    0元、反訴原告乙○○○37624元、反訴原告丙○○30495元
    。從而兩造各本於侵權行為之法則請求對造連帶賠償或賠償
    ，利息部分均自起訴狀繕本送達之翌日起按年息百分之5計
    算，詳如主文第1、2、3、6、7、8項所示，洵屬有據，應予
    准許，至逾此數額之請求，則屬無據，不應准許。
九、據上論結：本件原告之訴、反訴原告之反訴，均為一部有理
    由，一部無理由，並依民事訴訟法第79條，判決如主文。
中    華    民    國    97    年    5    月    16    日
                  民事庭法  官  李慧兒
以上正本，係照原本作成。
如對本判決上訴，須於判決送達後廿日內向本院提出上訴狀
中    華    民    國    97    年    5    月    16    日
                        書記官  李繼業


司法院資訊處製作；財團法人民間司法改革基金會備份。
